【裁判字號】    99,抗,101
【裁判日期】    990302
【裁判案由】    撤銷假處分
【裁判全文】
臺灣高等法院臺中分院民事裁定  99年度抗字第101號
抗  告  人  丙○○
            乙○○
            丁○○○○○○
上列抗告人因與相對人甲○○等間撤銷假處分事件，對於民國九
十八年十二月二十三日所為裁定（九十八年度裁全聲字第八一四
號），提起抗告，本院裁定如下：
      主  文
原裁定廢棄。
      理  由
一、本件抗告人聲請及抗告意旨略以：兩造間就第三人大立機器
    工業股份有限公司返還股票事件，相對人聲請臺灣臺中地方
    法院（下稱臺中地院）九十五年度裁全字第一０四一五號為
    假處分裁定，該裁定係按每股新臺幣（下同）一百元計算價
    額，然該假處分事件之本案訴訟，業經臺中地院以九十五年
    度重訴字第三九六號判決相對人敗訴，現由臺灣高等法院臺
    中分院以九十七年度重上字第二三號審理中，且兩造並同意
    以三百六十三點六八元計算標的價額，顯屬情事變更，伊自
    得聲請撤銷假處分等語。
二、按假處分之原因消滅、債權人受本案敗訴判決確定或其他命
    假處分之情事變更者，債務人得聲請撤銷假處分裁定。此項
    聲請應向命假處分之法院為之，如本案已繫屬者，應向本案
    法院為之。觀諸民事訴訟法第五百三十三條、第五百三十條
    第一項、第三項規定即明。所謂本案法院，在本案繫屬第二
    審時，即指第二審法院而言。又專屬本院管轄之撤銷假處分
    事件，如當事人誤向第一審法院提起，而第一審法院未依民
    事訴訟法第二十八條第一項規定予以裁定移送，逕為裁定，
    案經提起抗告後，參照最高法院三十年上字第一三八號判例
    意旨，本院應將第一審裁定廢棄，就該撤銷假處分事件自為
    裁判。查上開假處分事件之本案訴訟，現繫屬於本院九十七
    年度重上字第二三號審理中，有本院依職權調閱該案卷查核
    無訛，依上說明，則該撤銷假處分事件，即應專屬於本院管
    轄，抗告人誤向臺中地院提起，臺中地院不察，竟未為移送
    於本院之裁定，即逕以裁定駁回，自有違誤。抗告意旨指摘
    原裁定不當，求予廢棄，非無理由。至抗告人聲請撤銷假處
    分部分，俟本件裁定確定後，本院應另行裁定，附此敘明。
三、據上論結，本件抗告為有理由。依民事訴訟法第四百九十二
    條裁定如主文。
中    華    民    國    99    年    3     月    2     日
                民事第四庭    審判長法  官  陳蘇宗
                                    法  官  張浴美
                                    法  官  李寶堂
以上正本係照原本作成。
再為抗告應以適用法規顯有錯誤為理由。
如提起再抗告者應於裁定送達後10日內向本院提出抗告理由狀（
須按照他造人數附具繕本）並繳納抗告裁判費新臺幣1,000元，
同時委任律師或具有律師資格之關係人為代理人。
                                    書記官  林振甫
中    華    民    國    99    年    3     月    3     日
                                                      Ｓ

司法院資訊處製作；財團法人民間司法改革基金會備份。
